臺灣高等法院刑事判決　　　　　　　　 96年度上訴字第404號
上　訴　人
即　被　告　甲○○
　　　　　　　　　　現於臺灣臺北看守所羈押中
選任辯護人　何建宏律師
上列上訴人因毒品危害防制條例等案件，不服臺灣板橋地方法院
95年度訴字第2910號，中華民國95年12月14日第一審判決（起訴
案號：臺灣板橋地方法院檢察署95年度偵字第19470號），提起
上訴，本院判決如下：
    主  文
原判決撤銷。
甲○○共同運輸第一級毒品，處有期徒刑壹拾伍年。扣案之第一
級毒品海洛因伍顆（合計淨重壹佰捌拾玖點零貳公克，純度柒拾
壹點陸參％，純質淨重壹佰參拾伍點肆公克）沒收銷燬之；MOTO
牌行動電話壹支及保險套伍個均沒收。
    事  實
一、甲○○明知海洛因係毒品危害防制條例第二條第二項第一款
    規定之第一級毒品，亦係行政院依懲治走私條例第二條第四
    項規定公告之管制進出口物品，不得非法運輸或擅自輸入，
    竟為貪圖私利，受綽號「小龍」之江承龍（未到案，另由警
    方偵辦中）利用，共同基於運輸及走私毒品之犯意聯絡，由
    甲○○於民國九十五年八月五日搭機前往香港，再轉往大陸
    地區廣東省東莞市，嗣由「小龍」江承龍在廣東省東莞市某
    處，將以保險套包裝之第一級毒品海洛因五顆交付甲○○，
    由甲○○將上開海洛因塞置於肛門內後，隨即於同年八月十
    日上午八時許，自東莞搭車前往香港，復於同日某時從香港
    搭乘中華航空公司CI六五四號班機，夾帶上揭第一級毒品海
    洛因走私進入臺灣地區。嗣經警於同日下午四時五十分許，
    在高雄小港機場入境大廳查獲甲○○，並將其帶往高雄市立
    大同醫院以X光檢查身體，發現其體內藏有上揭海洛因五顆
    ，復經甲○○自行排放後，而當場查獲上開第一級毒品海洛
    因五顆（合計淨重一百八十九點０二公克，純度七十一點六
    三％，純質淨重一百三十五點四公克）及聯絡運輸毒品之工
    具MOTO牌行動電話一支（內含門號0000000000號
    SIM卡）。
二、案經台北市政府警察局移請臺灣板橋地方法院檢察署檢察官
    偵查起訴。
    理  由
一、程序方面，關於證據能力之說明：
I、被告甲○○於警詢、偵查時所為之供述，分別屬於該管司法
    警察、檢察官本於刑事訴訟法規定所賦偵查犯罪職務權限，
    對之於偵查中所為調查、訊問而製作之紀錄文書，且被告於
    警詢、偵查以至本院準備暨審理程序，均未就該等文書執以
    ：其有受強暴、脅迫、恐嚇、詐欺甚且疲勞訊問等不正方法
    ，違反其意願而取供之情事，因認被告於警詢、偵訊時所為
    之供述，其任意性並無重大疵議可言，自得採為本案犯罪事
    實認定之證據。
II、另自被告甲○○身上取出扣案之第一級毒品海洛因五顆（合
    計淨重一八九點０二公克，純度七一點六三％，純質淨重一
    三五點四公克）及保險套五個，為被告查獲時自行自其肛門
    所排出之物；又法務部調查局九十五年九月十日調科壹字第
    ０九五二三０一三九一０號鑑定書一紙及被告使用之000
    0000000號、0000000000號行動電話通訊
    監察譯文，俱為該管公務人員及司法警察於其職務上製作之
    文書，且係關於查獲被告情形暨扣案物品內容等客觀事實之
    紀錄，本院認為前揭證據均足確信為真正，因此，具證據能
    力。
二、訊據被告甲○○坦承於大陸地區購買毒品海洛因五顆，並運
    輸毒品進入台灣地區，惟辯稱：我是在大陸時跟大陸籍的「
    阿草」買的，我不是跟小龍購買的，我對運輸毒品沒有意見
    ，我有吸食毒品，所以才跟他買回來云云。被告之辯護人則
    為其辯稱：被告把毒品從大陸東筦地區帶回台灣是事實，但
    是被告攜帶毒品的行為是否屬於運輸毒品的行為，尚有疑義
    ；被告是為了要吸食毒品，因為在大陸購買毒品，價格便宜
    ，是否屬於運輸請斟酌等語。
三、經查：
（一）上開被告甲○○於九十五年八月五日搭機前往香港，再轉
      往大陸地區廣東省東莞市，嗣由「小龍」江承龍在廣東省
      東莞市某處，將以保險套包裝之第一級毒品海洛因五顆交
      付甲○○，由甲○○將上開海洛因塞置於肛門內後，隨即
      於同年八月十日上午八時許，自東莞搭車前往香港，復於
      同日某時從香港搭乘中華航空公司CI六五四號班機，夾帶
　　　上揭第一級毒品海洛因五顆走私進入臺灣地區。經警於同
　　　日下午四時五十分許，在高雄小港機場入境大廳查獲甲○
  　　○之事實，業據被告甲○○於警詢、偵查中、原審及本院
      審理時坦承不諱（見偵查卷第十頁至第十三頁、第七十七
      頁，原審九十五年九月二十八日訊問筆錄及九十五年十一
      月二十九日審理筆錄、本院九十六年三月七日審理筆錄）
      ，且有自被告甲○○身上取出扣案之第一級毒品海洛因五
      顆，扣案足資佐證，被告自白與事實相符，足堪採信。又
      扣案之五顆白色物品經檢驗結果，確係第一級毒品海洛因
      （合計淨重一八九點０二公克，純度七一點六三％，純質
      淨重一三五點四公克），此有法務部調查局九十五年九月
      十日調科壹字第０九五二三０一三九一０號鑑定書一紙在
      卷足憑。被告於警詢時即自始供稱其毒品係綽號「小龍」
      所交付（見同上筆錄），並於警詢時當場指認江承龍及係
      綽號「小龍」之人（見警訊筆錄第十二頁），且證人即承
      辦本案之台北市政府警察局刑事警察大隊偵一隊警員吳坤
      安亦到庭證稱：「小龍」就是江承龍，我們調閱通聯紀錄
      發現他與甲○○在聯絡，‧‧‧，之前我們就已經監聽，
      得知被告將要出境，我們查獲小龍之後，小龍就逃避大陸
      ，但是他還是在幕後（主使）等語，且有被告使用之00
      00000000號、0000000000號行動電話
      通訊監察譯文一件在卷可參，足認被告與綽號「小龍」之
      江承龍共同聯繫運輸本件毒品事宜，被告嗣後於本院審理
      時改稱毒品係向綽號「阿草」之人購買云云，顯屬迴護之
      詞，不足採信。
（二）按毒品危害防制條例之運輸毒品罪，所稱之「運輸」係指
      轉運輸送而言，不以國外輸入國內或國內輸出國外者為限
      ，其在「國內運送」者，亦屬之，至於運輸之動機、目的
      是否意在為己或為他人，運輸之方法為海運、空運、陸運
      或兼而有之，均非所問。至零星夾帶或短途持送者，雖得
      斟酌實際情形，依持有毒品罪論科，但仍以無運輸或販賣
      之意圖者為限。最高法院九十四年度台上字第二八四五號
      著有判決明文。本件被告將毒品海洛因五顆以保險套包裹
      ，藏置於自己肛門內，而自大陸廣東省東莞市地區搭稱航
      空班機至高雄小港機場入境，顯有運輸之意圖；而其所攜
      帶輸送之數量高達一百八十九公克之多，顯非零星夾帶或
      短途持送可比，辯護人所辯係為己施用而夾帶，不應構成
      運輸毒品罪云云，其見解尚有誤會。
四、核被告甲○○所為，係犯毒品危害防制條例第四條第一項之
    運輸第一級毒品罪及懲治走私條例第二條第一項之私運管制
　　物品進口罪。其與綽號「小龍」之江承龍間，就上開二罪有
　  犯意之聯絡及行為之分擔，均為共同正犯。又其一私運行為
    ，觸犯上揭二罪名，屬想像競合犯，應依刑法第五十五條之
    規定從較重之運輸毒品罪處斷。查被告甲○○受江承龍利用
    ，尚非居於幕後策劃之主要角色，且其犯後已坦承行為錯誤
    ，又僅為一次毒品運輸走私犯行，衡酌其情，不無情輕法重
    ，尚堪憫恕。本院認為如處以法定最輕之無期徒刑，仍屬過
    重，爰依刑法第五十九條之規定，酌予減輕其刑。
五、原審以被告犯行明確，因予論科，原非無據。惟被告犯罪情
    狀，尚堪憫恕，原審未依刑法第五十九條之規定，酌予減輕
    其刑，尚有未洽。被告上訴，主張量刑太重，為有理由，應
    由本院撤銷改判。爰審酌被告犯罪之動機、目的、手段、運
    輸毒品數量、犯罪後坦承大部分犯行之態度等一切情狀，判
    處如主文第二項所示之刑，以資懲儆。至扣案之第一級毒品
    海洛因五顆（合計淨重一百八十九點０二公克，純度七十一
    點六三％，純質淨重一百三十五點四公克），應依毒品危害
    防制條例第十八條第一項前段規定沒收銷燬之。又扣案之保
    險套五個係用以包藏海洛因毒品供運輸用之物品，扣案之
    MOTO 牌行動電話一支係供聯絡運輸毒品之用，均應依同條
    例第十九條第一項規定沒收之；至於門號00000000
    00號之SIM卡一張，係屬電信公司所有，爰不另為沒收之
    諭知。
據上論斷，應依刑事訴訟法第369條第1項前段、第364條、第299
條第1項前段，毒品危害防制條例第四條第一項、第十八條第一
項前段、第十九條第一項，懲治走私條例第二條第一項，刑法第
十一條前段、第二十八條、第五十五條前段、第五十九條，判決
如主文。
本案經檢察官郭啟東到庭執行職務。
中　　華　　民　　國　　96　　年　　3　　月　　14　　日
　　　　　　　　　刑事第八庭審判長法　官 鄭文肅
　　　　　　　　　　　　　　　　  法　官 張明松
　　　　　　　　　　　　　　　　  法　官 蔡光治
以上正本證明與原本無異。
如不服本判決，應於收受送達後十日內向本院提出上訴書狀，其
未敘述上訴之理由者並得於提起上訴後十日內向本院補提理由書
（均須按他造當事人之人數附繕本）。
                                  書記官 吳素雲
中　　華　　民　　國　　96　　年　　3　　月　　14　　日
附錄本案所犯法條全文
毒品危害防制條例第4條
製造、運輸、販賣第一級毒品者，處死刑或無期徒刑；處無期徒
刑者，得併科新臺幣1千萬元以下罰金。
製造、運輸、販賣第二級毒品者，處無期徒刑或7年以上有期徒
刑，得併科新臺幣7百萬元以下罰金。
製造、運輸、販賣第三級毒品者，處5年以上有期徒刑，得併科
新臺幣5百萬元以下罰金。
製造、運輸、販賣第四級毒品者，處3年以上10年以下有期徒刑
，得併科新臺幣3百萬元以下罰金。
製造、運輸、販賣專供製造或施用毒品之器具者，處1年以上7年
以下有期徒刑，得併科新臺幣1百萬元以下罰金。
前五項之未遂犯罰之。
懲治走私條例第2條
私運管制物品進口、出口逾公告數額者，處7年以下有期徒刑，
得併科新臺幣3百萬元以下罰金。
前項之未遂犯罰之。
第 1 項所稱管制物品及其數額，由行政院公告之。
